# 请教陈版主，关于托管企业如何合并的问题

提问人：yqcindy 时间：2019-02-24 15:23:04
有一家国有A 公司受命于帮助一家亏损严重的民营B公司。B 公司账户已经被冻结，但 B 公司还有部分业务尚未结算及人员工资的发放。A 公司托管 B公司，代收代付所有与 B公司相关的资金，但进货和费用的发票已开给 A 公司。A 公司并无自主业务产生。
如果按照实质重于形式的原则，A公司报表不能放映公司的经营活动，A公司的母公司不应合并 A 公司托管B 公司期间的财务数据。
请问陈版主是否认同这个判断？

回答人：chenyiwei
请说明相关背景，特别是：
1 、A公司 “受命帮助”B公司的背景和目的？具体形式？
2 、A 托管B 期间的管理权限？托管期间是否享有或承担其盈亏？
3 、托管有无期限？托管期满后如何处理？
4 、“进货和费用的发票已开给 A 公司。A 公司并无自主业务产生” 是什么意思？